臺灣高等法院刑事判決               100年度上訴字第2229號
上  訴  人
即  被  告  張淑媛
上列上訴人因違反毒品危害防制條例案件，不服臺灣板橋地方法
院100年度訴字第1241號，中華民國100年6月30日第一審判決（
起訴案號：臺灣板橋地方法院檢察署100年度毒偵字第3016號）
，提起上訴，本院判決如下：
    主  文
上訴駁回。
    理  由
一、按依刑事訴訟法第350條、第361條、第362條、第367條規定
    ，不服地方法院之第一審判決而上訴者，須提出上訴書狀並
    應敘明具體理由，為上訴必備之程式；倘已提出上訴理由，
    但所提非屬具體理由者，則由第二審法院以上訴不合法律上
    之程式判決駁回。而所謂具體理由，必係依據卷內既有訴訟
    資料或提出新事證，指摘或表明第一審判決有何採證認事、
    用法或量刑等足以影響判決本旨之不當或違法，而構成應予
    撤銷之具體事由，始克當之（例如：依憑證據法則具體指出
    所採證據何以不具證據能力，或依憑卷證資料明確指出所為
    證據證明力之判斷如何違背經驗、論理法則）；倘僅泛言原
    判決認定事實錯誤、違背法令、量刑失之過重過輕微，而未
    依上揭意旨指出具體事由，或形式上雖已指出具體事由，然
    該事由縱使屬實，亦不足以認為原判決有何不當或違法者（
    例如：對不具有調查必要性之證據，法院未依聲請調查亦未
    說明理由，或援用證據不當，但除去該證據仍應為同一事實
    之認定），皆難謂係具體理由，俾與第二審上訴制度旨在請
    求第二審法院撤銷、變更第一審不當或違法之判決，以實現
    個案救濟之立法目的相契合，並節制濫行上訴（最高法院97
    年度臺上字第892號判決意旨參照）。次按第二審法院認為
    上訴書狀未敘述理由，依刑事訴訟法第367條但書規定，始
    應定期間命其補正。如認上訴書狀已敘述理由，但其理由非
    屬具體，其所為上訴，即不符上訴之法定要件，自得逕行判
    決駁回，無定期命補正問題（最高法院97年度臺上字第3599
    號判決意旨參照）。
二、經查：
(一)、本件原審判決適用簡式審判程序，以上訴人即被告張淑媛於
    原審審理中坦承犯罪事實，被告之尿液經鑑定呈嗎啡陽性反
    應，有臺灣檢驗科技股份有限公司濫用藥物檢驗報告1紙附
    卷可稽，認定被告於民國100年3月7日8時46分許為警採尿前
    回溯26小時內之某時許（不含為警查獲至採尿期間），犯施
    用第一級毒品罪，累犯，並審酌被告前已有因施用第一級毒
    品罪，經法院判處罪刑之前科紀錄，竟仍不思尋求正當之身
    心發展，再次施用海洛因，戕害一己之身心健康，犯後尚知
    坦認犯行等一切情狀，量處被告有期徒刑8月。原審判決已
    敘述其所憑證據、認定理由及量刑依據，從形式上觀察，原
    判決之採證認事、用法或量刑並無任何不當或違法之處。
(二)、被告收受判決後，於100年7月6日提起本件第二審上訴，其
    上訴理由對於原判決採證認事均無爭執，僅以：被告並未因
    通緝而抗拒拘提、逮捕，依刑事訴訟法第451條之1第1項、
    第3項、第452條之規定，請求法院能依正常審判程序審判，
    給予緩刑處分云云。惟查：原審係因被告於原審準備程序為
    有罪陳述，由受命法官依刑事訴訟法第273條之1第1項、第2
    79條第2項前段之規定，告知被告簡式審判程序之旨，並聽
    取當事人之意見（檢察官及被告均同意）後，以合議庭裁定
    由受命法官獨任進行簡式審判程序，有筆錄在卷可查（見原
    審卷第20至22頁），其所踐行之程序於法無違，被告上訴理
    由亦未具體指出原審踐行之程序有何違法或不當之處；而被
    告上訴理由引用之同法第451條之1第1項、第3項、第452條
    等條文，均係有關刑事簡易程序改適用通常程序審判之規定
    ，因本件原審並非適用簡易程序以簡易判決處刑，自與該等
    規定無關。被告引用該等規定，稱：請以正常審判程序審判
    云云，實有誤會。又被告為累犯，其本案犯罪不符合刑法第
    74條第1項第1款、第2款所定得宣告緩刑之要件，此見原審
    判決記載之被告前案紀錄以及卷附之本院被告前案紀錄表自
    明，被告上訴請求給予緩刑云云，要與法律規定不合。從而
    ，被告以上揭空泛之理由，提出上訴，實難認已提出具體理
    由。
三、綜上所述，被告上訴意旨，未依據卷內既有訴訟資料或提出
    新事證，實質指摘或表明第一審判決有何採證認事、用法或
    量刑等足以影響判決本旨之不當或違法，揆諸首揭說明，自
    難謂其上訴書狀已敘述具體理由，被告上訴核屬不合法律上
    之程式，應予駁回，並不經言詞辯論為之。
據上論結，依刑事訴訟法第367條前段、第372條，判決如主文。
中    華    民    國    100    年     8    月    2    日
                  刑事第十三庭   審判長法  官  曾德水
                                       法  官  宋松璟
                                       法  官  王復生
以上正本證明與原本無異。
如不服本判決，應於收受送達後10日內向本院提出上訴書狀，其
未敘述上訴之理由者並得於提起上訴後10日內向本院補提理由書
（均須按他造當事人之人數附繕本）「切勿逕送上級法院」。
                                       書記官  陳靜雅
中    華    民    國   100    年    8     月    2     日